臺中高等行政法院判決
　　　　　　　　　　　　　　　　　94年度訴字第00099號
　　　　　　　　　　　　　　　.
原　　　告　甲○○
訴訟代理人　丙○○
被　　　告　財政部臺灣省中區國稅局
代　表　人　乙○○
訴訟代理人　丁○○
上列當事人間因有關贈與稅事件，原告不服財政部中華民國93
年12月23日台財訴字第09300417630號訴願決定，提起行政訴訟
，本院判決如下︰
　　主  文
原告之訴駁回。
訴訟費用由原告負擔。
　　事  實
一、事實概要：緣原告於民國86年2月17日移轉瑞華建設股份有
    限公司（下稱瑞華公司）股票900,000股予其子林漢秋及林
    漢忠，經被告機關依贈與日該公司資產淨值核定贈與額新台
    幣（下同）6,318,000元，併計前次贈與4,060,000元，核定
    贈與總額10,378,000元，應納稅額1,326,860元。原告不服
    ，申經復查追減贈與總額352,690元，原告仍表不服，提起
    訴願，遭訴願決定駁回，遂提起本件行政訴訟。
二、兩造聲明：
    (一)原告聲明求為判決：訴願決定及原處分均撤銷。
    (二)被告聲明求為判決：原告之訴駁回。
三、兩造之陳述：
    (一)原告主張之理由：
    1.依照遺產及贈與稅法第5條第6款前段固然規定：「二親等
      以內親屬間財產之買賣。」應以贈與論，依本法規定，課
      徵贈與稅，但同條款但書明定：「但能提出已支付價款之
      確實證明，且該已支付之價款非由出賣人貸與或提供擔保
      向他人借得者，不在此限。」；又依照行政程序法第36條
      亦明定：「行政機關依職權調查證據，不受當事人主張之
      拘束，對當事人有利及不利事項一律注意。」。準此，「
      行政官署對於人民之處分，應依證據事實，倘不能確實證
      明其違法之事實為真實，則其處罰即不能認為合法。」、
      「認定事實，須憑證據，不得出於臆測，此項證據法則，
      自為行政訴訟所適用。」、「行政罰之處罰，雖不以故意
      為要件，然其違法事實之認定，要不能僅憑片面之臆測，
      為裁判之基礎。」（見改制前行政法院39年判字第2號、
      62年判字第402號判例及60年判字第70號判決）；且有關
      舉證責任之分配，參照改制前行政法院75年判字第681號
      判決要旨：「具備稅法所規定之一定要件者，稅捐稽徵機
      關始對之有課稅處分之權能，主張稅法所規定之法律效果
      者，應就該規定之要件，負舉證責任。」
    2.又遺產及贈與稅法第5條第6款的「原則推定買賣為贈與－
      但書舉證價款支付推翻贈與」的法條架構，可以明顯推知
      遺產及贈與稅法將有償買賣支付價款的客觀舉證責任，高
      度證明程度轉換納稅義務人負擔，亦為行政法院實務大多
      數見解（最高行政法院76年判字第671號、90年度判字第
      127 號及91年度判字1956號判決參照）。惟倘若完全貫徹
      舉證責任轉換的意旨，稽徵機關只消單純審核納稅義務人
      所提證明文件，是否無庸再行職權調查是否確有無償移轉
      事實？不僅使稽徵機關脫免職權調查義務（行政程序法第
      36條參照）更對納稅義務人有失均衡。因此，納稅義務人
      只要能提出支付價款的金錢來源及支付憑證，證明其買賣
      行為確實真實為已足，自不應以贈與論課稅（改制前行政
      法院85年度判字第115號參照）。
    3.遺產及贈與稅法第5條第6款規定，其立法意旨，在於防杜
      二親等之未成年或因在校就學尚無經濟能力之子女，以贈
      與人原有資金，或稱出賣人貸與，或提供擔保向他人借得
      之延期債務作為受贈人支付價款證明之假買賣，規避贈與
      稅之課徵。然本件買受人林漢秋民國45年生，林漢忠民國
      41年生，行為時41歲和45歲，既均已成年，且能證明渠等
      已有足夠之經濟能力，以其撤回在大陸投資之自有資金，
      於86年2月17日購買原告瑞華公司股票90萬股之資金900萬
      元來源確係由渠等隱名投資大陸企業福州永逸輕工機械有
      限公司（下稱永逸公司）董事長林瑞瑀、總經理林漢成證
      明林漢秋、林漢忠各7％股權，有卷附我國經濟部投審會
      82年5月28日經投審（82）秘字第05545號函補許可及中華
      人民共和國1992年12月18日企業法人營業執照、福州曉曄
      律師事務所簽證可證，84年渠等以合資4,200萬人民幣之
      不動產全數出售各得款294萬人民幣，透過非正式管道轉
      回國內，林漢秋、林漢忠並分別於86年1月25日、28 日、
      29日、31日、2月18日各以不等現金共600、500萬元存入
      瑞華公司銀行帳戶做為支付向原告購買該瑞華公司股票價
      金，有該公司轉帳傳票及總分類帳、股東往來帳證、存摺
      及申報繳納證券交易稅資料可稽，此節除非被告要能查出
      該筆資金係由出賣人即原告所貸與或提供擔保向他人借得
      者，被告機關應負客觀舉證責任，倘能提出該900萬元價
      款係為原告所有之反證。否則，被告機關即不宜僅憑主觀
      臆測，增加遺產及贈與稅法第5條第6款但書後段禁止事項
      以外之條件，而對原告主張之買賣行為，不足採據。即有
      違背租稅法律主義及應依法行政、禁止恣意原則。
    4.本件原告主張實係原告之子林漢秋及林漢忠買受系爭原告
      所有瑞華公司股票，其等支付價款之資金流程，舉證如原
      告所提94年6月2日行政訴訟辯論意旨狀附補證一至補證五
      （即瑞華公司帳房邱玉鳳、林漢秋、林漢忠、林漢平、林
      漢威台中市第七信用合作社活期存款存摺），其可佐證系
      爭支付價款之資金來源，係由林漢秋、林漢忠、林漢平、
      林漢威各提現金50萬計200萬元，並由林漢秋、林漢忠於
      前述86年出售在大陸企業福州永逸公司股權各7％得款各
      人民幣294萬元，透過非正式管道轉回國內，或寄存兄弟
      林漢平在台中市第七信用合作社10106-5帳號，或寄存公
      司帳房邱玉鳳小姐在七信15458-8帳號，於86年1月25日至
      2月28日間分五次現金轉帳存入公司帳戶共1,800萬元，為
      原告及其配偶林鄭秀華股東往來，半數900萬元為支付本
      案原告出售瑞華公司股票90萬股價金。因銀行實務作業現
      金轉帳均以現金支出及現金收入入帳，但實際上係經轉帳
      已足以客觀證明符合遺產及贈與稅法第5條第6款但書免推
      定為贈與的要件。
    5.目前兩岸客觀政治環境及大陸嚴格外匯管制，徵納雙方眾
      所皆知的事實，我政府自應鼓勵台商設法使資金回流台灣
      ，本件林漢秋、林漢忠隱名投資大陸褔州永逸公司董事長
      林瑞瑀及總經理林漢成名下股權各7％，有我經濟部投審
      會核准函，大陸營業執照，案外人林瑞瑀、林漢成之書面
      證明，福州曉曄律師事務所律師簽證可證，政府既鼓勵台
      商設法資金回流，被告機關即不宜謂：「‧‧‧渠等二人
      原始匯往大陸地區投資之資金來源證明及經商確有實際獲
      利而轉回國內相關資料供核，且所提示投資大陸地區設立
      永逸公司之股東持股文件等資料，亦係未依『台灣地區與
      大陸地區人民關係條例』第七條之規定，經主管機關驗證
      ，而無法證明其真實性。故原告主張於86年2月17日移轉
      瑞華公司股票90萬股予林漢秋40萬股、林漢君50萬股，渠
      等於股票買賣前後同年1、2月間各以現金存入瑞華公司銀
      行存款帳戶各500萬元，同時日還有林漢威存入共計1800
      萬元指定相對人甲○○（即原告）及董娘（即原告配偶林
      鄭秀華）股東往來，作為買賣瑞華股票價金之事實，參諸
      改制前行政法院36年判字第16號判例之意旨，自非可採。
      」云云。
    6.依照首揭徵納雙方舉證責任之分配和轉換，倘若被告機關
      從其他客觀證據無法反證股票買受人林漢秋、林漢忠86年
      1、2月間以現金直接存入瑞華公司銀行帳戶，指定為原告
      及其配偶之股東往來之事實，有公司傳票、總分類帳、同
      時間之銀行存摺供核定事實，如未能另外證明該資金為原
      告所有貸與或提供擔保向他人借得者有遺產及贈與稅法第
      5條第6款但書後段之情事者，否則，應不宜仍以贈與論課
      徵原告（即股票出賣人）贈與稅。
    7.民事訴訟法第277條規定：「當事人主張有利於己之事實
      者，就其事實有舉證之責任。」又改制前行政法院75年判
      字第681號判決要旨：「具備稅法所定之一定要件者，稅
      捐稽徵機關始對之有課稅處分之權能，主張稅法所規定之
      法律效果者，應就該規定之要件，負舉證責任。」。本件
      二親等以內親屬間確實之股票（權）買賣，被告以贈與論
      課稅，係對政府有利，參照最高行政法院91年度判字第
      1588號判決見解認定「『擬制』，乃將具類似性質，而實
      質不同之法律事實，以法律強行規定，賦予相同法律效果
      之立法，其法律用語通常為『視為』。在法律擬制之範圍
      內，則發生法律所擬制之相同法律事實，除法律另為特別
      規定外，被擬制之法律事實，不得再發生其原應發生，但
      與法律擬制之法律效果不同之法律效果，乃法律擬制之當
      然解釋。」因此遺產及贈與稅法第5條第6款視同贈與，被
      告應就稅法規定擬制之法律效果應具要件，負舉證責任。
      除非被告能依遺贈法第5條第6款但書查出該支付之價款係
      出賣人貸與或提供擔保向他人借得者，或查明買受人林漢
      秋、林漢忠無經濟能力，其資金係屬原告所有，否則被告
      以林漢秋、林漢忠尚無證明文件佐證存入該公司之款項
      ，本件移轉股票之系爭買賣價款證明。原告所提示之經
      濟部投資審議委員會82年5月28日經投審82秘字第05545號
      函影本，僅係該委員會核准案外人林瑞瑀經由第三地區香
      港祥孚公司，在大陸地區投資設立福州永逸公司之許可投
      資文件，且該文件係在大陸地區製作，並未依「台灣地區
      與大陸地區人民關係條例」第7條之規定經主管機關驗證
      ，未具推定為真正之效力，亦並非林漢秋及林漢忠之申請
      許可投資證明，雖依該等資料所載，林君二人為永逸公司
      之隱名股東，然原告並未能提出林君等二人有將經商獲利
      匯回用以支付本件系爭買賣價款之證明。原告雖主張於
      86年2月17日移轉瑞華公司股份各400,000股及500,000股
      予林漢秋及林漢忠，係屬已支付價款9,000,000元之買賣
      行為，卻未能就由林漢秋及林漢忠分別支付4,000,000元
      及5,000,000元價款予原告之事實，提出系爭支付價款之
      金錢來源及支付憑證等完整資金流程，以證明買賣行為確
      屬真實云云，顯然違反禁止恣意原則，有背證據法則。
    (二)被告答辯之理由：
    1.按「財產之移動，具有左列各款情形之一者，以贈與論，
      依本法規定，課徵贈與稅‧‧‧六、二親等以內親屬間財
      產之買賣。但能提出已支付價款之確實證明，且該已支付
      之價款非由出賣人貸與或提供擔保向他人借得者，不在此
      限。」、「未上市或上櫃之股份有限公司股票，除前條第
      二項規定情形外，應以‧‧‧贈與日該公司之資產淨值估
      定之。」為遺產及贈與稅法第5條第6款及同法施行細則第
      29 條第1項所明定。次按「遺產及贈與稅法第五條第六款
      但書之規定，並無形式上之限制，凡能提出支付價款之金
      錢來源及支付憑證，足以證明其買賣行為確屬真實，而非
      取巧虛構以逃避贈與稅之課徵者，自不應以贈與論課。」
      、「核算遺產及贈與稅法施行細則第二十九條第一項所謂
      之資產淨值時，對於公司未分配盈餘之計算，應以經稽徵
      機關核定者為準。」為財政部62年5月17日台財稅第33670
      號及70年12月30日台財稅第40833號函所明釋。
    2.原告於86年2月17日移轉瑞華公司股票900,000股予其子林
      漢秋及林漢忠，經被告機關依贈與日該公司資產淨值核定
      贈與額6,318,000元，併計前次贈與4,060,000元，核定贈
      與總額10,378,000元，應納稅額1,326,860元。原告不服
      ，主張本件係由林漢秋及林漢忠分別支付4,000,000元及
      5,000,000元價款之買賣行為，因原告所經營之瑞華公司
      急需資金，乃要求林漢秋及林漢威將該價款直接匯入瑞華
      公司帳戶，該公司並以原告之股東往來入帳云云。申經被
      告機關復查決定略以：依原告提示瑞華公司之帳戶存摺及
      股東往來科目總分類帳顯示，該公司於86年1月25日至2月
      28日間，確有以現金方式存入18,000,000元，且帳載為林
      董（即原告）及董娘股東往來貸方各9,000,000元，惟不
      足以證明該等款項確係林漢秋及林漢忠支付予原告之買賣
      價款。另原告主張林漢秋及林漢忠係以渠等於大陸經商所
      得，購買本件瑞華公司股票，並提示於大陸地區經商之文
      件，惟並未能提出林君等將經商所得匯回國內，用以支付
      本件股票買賣價款之資金流程等相關證明文件。原告既未
      能舉證本件買賣行為確屬真實，所稱核無足採。惟查被告
      機關民權稽徵所（原臺中市分局）係按瑞華公司經稽徵機
      關核定之85年度未分配盈餘累積數，加計86年度經稽徵機
      關核定之所得額按贈與日經過日數之比例，核算本件移轉
      股票價值為6,318,000元，惟瑞華公司於另案復查時，提
      示贈與日之資產負債表及損益表，依首揭函釋規定，重行
      核算移轉股票價值為5,965,310元【（-6,972,083 -1,457
      ,609 + 25,000,000）×9,000,000 / 25,000,000】，原
      核定贈與總額6,318,000元，復查後乃予追減352,690元。
      原告猶未甘服，循序提起訴願，並經財政部訴願決定駁回
      。
    3.訴訟意旨略謂：原告仍執復查時之主張，略謂林漢秋及林
      漢忠係以渠等於大陸地區投資設立之福州永逸公司經商之
      所得，購置原告所有瑞華公司之股票，並確已提出該筆價
      款之來源及支付價款證明，且該筆價款亦非原告所提供，
      被告機關即不宜僅憑主觀臆測，增加遺產及贈與稅法第5
      條第6款但書後段禁止事項以外之條件，違反租稅法律主
      義及禁止恣意原則云云。
    4.查本件原告雖一再主張系爭股票係由林漢秋及林漢忠分別
      支付4,000,000元及5,000,000元價款之買賣行為，惟依原
      告所提示之價款資料僅證明瑞華公司帳戶於86年1月25日
      至2月28日間，以現金方式存入18,000,000元，並經該公
      司帳載為原告及其配偶股東往來，而無確實之證明文件可
      資佐證確係由林漢秋及林漢忠所支付予原告之系爭買賣價
      款所存入，是該公司存入之款項，尚不足以為本件移轉股
      票之系爭買賣價款證明；再者，原告對支付價款之金錢來
      源，主張為國外經商所得，惟依原告所提示之經濟部投資
      審議委員會82年5月28日經投審（82）秘字第05545號函影
      本，僅係該委員會核准案外人林瑞瑀經由第三地區香港祥
      孚公司，在大陸地區投資設立福州永逸公司之許可投資文
      件，且該文件係在大陸地區製作，並未依「台灣地區與大
      陸地區人民關係條例」第7條之規定經主管機關驗證，未
      具推定為真正之效力，亦並非林漢秋及林漢忠之申請許可
      投資證明，雖依該等資料所載，林君二人為永逸公司之隱
      名股東，然原告並未能提出林君等二人有將經商獲利匯回
      用以支付本件系爭買賣價款之證明。原告雖主張於86年2
      月17日移轉瑞華公司股份各400,000股及500, 000股予林
      漢秋及林漢忠，係屬已支付價款9,000,000元之買賣行為
      ，卻未能就由林漢秋及林漢忠分別支付4,000,000元及
      5,000,000元價款予原告之事實，提出系爭支付價款之金
      錢來源及支付憑證等完整資金流程，以證明買賣行為確屬
      真實，則參諸前行政法院36年判字第16號判例：「當事人
      主張事實須負舉證責任倘其所提出之證據不足為主張事實
      之證明自不能認其主張之事實為真實。」之意旨，原復查
      決定並無不合。原告復執前詞爭執，所訴委不足採。基上
      論結，被告機關所為復查、訴願決定並無違誤，請准如答
      辯之聲明判決。
  　理  由
一、按「財產之移動，具有左列各款情形之一者，以贈與論，依
    本法規定，課徵贈與稅‧‧‧六、二親等以內親屬間財產之
    買賣。但能提出已支付價款之確實證明，且該已支付之價款
    非由出賣人貸與或提供擔保向他人借得者，不在此限。」、
    「未上市或上櫃之股份有限公司股票，除前條第二項規定情
    形外，應以‧‧‧贈與日該公司之資產淨值估定之。」分別
    為遺產及贈與稅法第5條第6款及同法施行細則第29條第1項
    所明定。又「遺產及贈與稅法第五條第六款但書之規定，並
    無形式上之限制，凡能提出支付價款之金錢來源及支付憑證
    ，足以證明其買賣行為確屬真實，而非取巧虛構以逃避贈與
    稅之課徵者，自不應以贈與論課。」、「未上市公司股票價
    值之核估，其公司淨值之計算，應以各該公司資產負債表中
    之本期損益減除依規定稅率核計應納營利事業所得稅額。」
    、「核算遺產及贈與稅法施行細則第二十九條第一項所謂之
    資產淨值時，對於公司未分配盈餘之計算，應以經稽徵機關
    核定者為準。」分別為財政部62年5月17日台財稅第33670號
    、67年4月20日台財稅第32549號及70年12月30日台財稅第
    40833號函釋有案。上開函釋為主管機關就其執掌公務所為
    職務上解釋，既與遺產及贈與稅法暨其施行細則不相抵觸，
    自可採用。
二、本件原告於86年2月17日移轉瑞華公司股票900,000股予其子
    林漢秋及林漢忠，經被告機關依贈與日該公司資產淨值核定
    贈與額6,318,000元，併計前次贈與4,060,000元，核定贈與
    總額10,378,000元，應納稅額1,326,860元。原告不服，申
    經復查追減贈與總額352,690元。原告仍表不服，提起訴願
    ，遭訴願決定駁回，遂提起本件行政訴訟。
三、按「當事人主張事實須負舉證責任，倘其所提出之證據不足
    為主張事實之證明，自不能認其主張之事實為真實。」改制
    前行政法院36年判字第16號著有判例。而課徵贈與稅之要件
    事實，為權利發生要件事實，固應由稅捐稽徵機負客觀的舉
    證責任，即是否為贈與財產，應由稅捐稽徵機關負客觀的舉
    證責任。惟遺產及贈與稅法第五條第六款規定，二親等內親
    屬間之買賣以贈與論，但能提出已支付價款之確實證明，不
    在此限，其立法意旨在避免親屬間虛構財產買賣，以杜取巧
    逃稅，亦即基於我國特有社會常情，一定親等親屬間之買賣
    ，即視為贈與之行為，除非能提出支付價款之確實證明，才
    應認非屬贈與。亦即在立法上，此等情形，其舉證責任轉換
    由納稅義務人負擔。法律即明文應提出「確實證明」，則若
    從納稅義人所提出之證據無法明確得知買賣雙方是否確有支
    付價款之事實時，仍應視為贈與。
四、經查，原告原主張系爭股票係由林漢秋及林漢忠分別支付
    4,000,000元及5,000,000元價款之買賣行為，惟依據原告提
    示瑞華公司之帳戶存摺及股東往來科目總分類帳顯示，該公
    司於86年1月25日至2月28日間，確有以現金方式存入
    18,000,000元，並經該公司帳載為原告及其配偶股東往來貸
    方各9,000,000元，惟無確實之證明文件可資佐證該款項確
    係由林漢秋及林漢忠所支付予原告之系爭買賣價款所存入，
    是該公司存入之款項，尚不足以為本件移轉股票之系爭買賣
    價款證明。另原告主張林漢秋及林漢忠支付價款之金錢來源
    ，係以渠等於大陸經商所得，購買本件瑞華公司股票，惟原
    告所提示之經濟部投資審議委員會82年5月28日經投審（82
    ）秘字第05545號函影本，僅係該委員會核准案外人林瑞瑀
    經由第三地區香港祥孚公司，在大陸地區投資設立福州永逸
    公司之許可投資文件。又林瑞瑀所出具之股東相應出資證明
    及福州曉曄律師事務所出具之見證意見書等資料，充其量僅
    能證明林漢秋、林漢忠在大陸有該投資或所得，但仍無法證
    明林漢秋及林漢忠有將該資金匯回台灣以支付系爭股票之價
    款。
五、嗣原告於94年6月2日提出辯論意旨狀，主張林漢秋、林漢忠
    林漢平及林漢威於86年1月25日自其銀行帳戶各提領50萬元
    計200萬元，存入瑞華公司銀行帳戶列為原告及其配偶之股
    東往來；另林漢秋、林漢忠從大陸非正式管道匯回寄存在邱
    玉鳳或寄存在林漢平帳戶再轉入邱玉鳳帳戶，由邱玉鳳分別
    於86年1月28日、86年1月29日及86年2月28日各以現金600萬
    元、400萬元、400萬元轉帳存入瑞華公司銀行帳戶，列為原
    告及其配偶之股東往來；86年2月28日由林漢秋、林漢忠各
    以現金100萬元存入瑞華公司銀行帳戶，列為原告及其配偶
    之股東往來，合計1800萬元，其中900萬元做為林漢秋、林
    漢忠向原告購買瑞華公司股票之資金來源云云。然查，原告
    就資金來源前後主張不一，其真實性已值可疑。又瑞華公司
    於86年1月25日列200萬元為原告及其配偶之股東往來，該
    200萬元之來源記載為林漢秋60萬元、林漢忠60萬元、林漢
    威80萬元；86年1月28日列600萬元為原告及其配偶之股東往
    來，該600萬元之來源記載為林漢秋210萬元、林漢忠180 萬
    元、林漢威210萬元；86年1月29日列400萬元為原告及其配
    偶之股東往來，該400萬元之來源記載為林漢秋120萬元、林
    漢忠90萬元、林漢威190萬元；86年1月31日列200萬元為原
    告及其配偶之股東往來，該200萬元之來源記載為林漢秋60
    萬元、林漢忠60萬元、林漢威80萬元；86年2月28日列400
    萬元為原告及其配偶之股東往來，該400萬元之來源記載為
    林漢秋150萬元、林漢忠110萬元、林漢威140萬元，有瑞華
    公司轉帳傳票影本附原處分卷可稽（見原處分卷第22、23、
    24頁）。瑞華公司轉帳傳票所記載之資金來源，除與原告所
    陳述者不符外，另原告主張86年2月28日由邱玉鳳帳戶轉帳
    400萬元存入瑞華公司銀行帳戶，該筆資金係邱玉鳳本人於
    86年2月26日自其另一帳戶所匯入，並非林漢秋、林漢忠所
    寄存，亦有邱玉鳳之台中市第七信用卡合作社活期儲蓄存款
    存摺影本附本院卷可憑。原告主張於86年2月28日由林漢秋
    、林漢忠各以現金100萬元存入瑞華公司銀行帳戶，列為原
    告及其配偶之股東往來，與瑞華公司轉帳傳票所記載之86
    年1月31日資金來源亦不相符；況林漢秋、林漢忠如有向其
    父即原告購買瑞華公司股票，其價金應由渠等直接匯入其父
    之帳戶或其父指定之瑞華公司帳戶，而原告主張林漢秋、林
    漢忠係將價金轉入邱玉鳳帳戶再轉帳存入瑞華公司銀行帳戶
    ，顯與一般常情有悖，亦與原告及其配偶於89年12月20日函
    覆（見原處分卷第26頁）被告所屬台中市分局所稱林漢秋、
    林漢忠及林漢威將購買原告及其配偶之股票款項直接匯入瑞
    華公司之帳戶不符。準此，原告就上開價金之來源，顯係臨
    訟所拼湊而成。原告請求訊問證人邱玉鳳說明支付價款轉帳
    資金流程之情形，即無必要，附此敘明。
六、綜上所述，原告上開主張，均不足採。原告將系爭股票出售
    予其子林漢秋及林漢忠，既未能提出林漢秋、林漢忠已支付
    價款之確實證明，被告認係贈與，並無不合。惟被告機關就
    該股票之淨值，係按瑞華公司經稽徵機關核定之85年度未分
    配盈餘累積數，加計86年度經稽徵機關核定之所得額按贈與
    日經過日數之比例，核算本件移轉股票價值為6,318,000元
    ，惟瑞華公司於另案復查時，提示贈與日之資產負債表及損
    益表，依首揭函釋規定，重行核算移轉股票價值為
    5,965,310元【（-6,972,083 -1,457,609 + 25,000,000）
    ×9,000,000 / 25,000,000】，原核定本次贈與總額
    6,318,000元，復查決定乃予追減352,690元，揆諸首揭規定
    ，核無違誤，訴願決定遞予維持，亦無不合。被告仍執前詞
    訴請撤銷，為無理由，應予駁回。至兩造其餘之主張和舉證
    ，與本件判決之結果無影響，毋庸逐一加以論述，附此敘明
    。
七、據上論結，本件原告之訴為無理由，依行政訴訟法第195 條
    第1項後段、第98條第3項前段，判決如主文。
中　　華　　民　　國　　94　　年　　6　　月　　15 　　日
                第三庭審判長法  官　沈　應　南
                            法  官　許　武　峰
                            法  官　林　秋　華
以上正本證明與原本無異。
如不服本判決，應於判決送達後20日內向本院提出上訴書狀，其
未表明上訴理由者，應於提起上訴後20日內向本院提出上訴理由
書（須依對造人數附具繕本）；如於本判決宣示或公告後送達前
提起上訴者，應於判決送達後20日內補提上訴理由書（須附繕本
）。未表明上訴理由者，逕以裁定駁回。
提起上訴應預繳送達用雙掛號郵票390元（34元及5元郵票各10份
)。
中　　華　　民　　國　　94　　年　　6　　月　　15 　　日
                            書記官　王　百　全
